臺灣高雄地方法院刑事判決　　　　　　 94年度簡上字第517號
上　訴　人　臺灣高雄地方法院檢察署檢察官
被　　　告　丙○○
選任辯護人　朱立人律師
上列上訴人因損害債權案件，不服本院高雄簡易庭中華民國94年
 6月6 日94年度簡字第2341號簡易處刑判決（聲請簡易判決處刑
案號：93年度調字第535 號），提起上訴，本院管轄之第二審合
議庭判決如下：
    主  文
上訴駁回。
    事實及理由
一、本案經本院審理結果，認第一審判決認事用法及量刑均無不
    當，應予維持，並引用第1 審判決書記載之事實及理由（如
    附件）。
二、檢察官上訴意旨略以：被告於本件車禍發生後，企圖賴債卸
    責，讓告訴人求償無門，並脫卸業務過失致人於死之重責，
    原審輕判拘役30日，未能收警醒之效，並認被告丙○○依其
    與告訴人成立之調解內容，於被告領得保險公司給付之保險
    金後，即應依協議日期給付和解金，惟被告卻擅自挪用，且
    被告直至本案進入偵查程序後，才將和解金額全數清償完畢
    ，惡性重大，原審量刑過輕，請撤銷原判決等語。惟按：
  (一)量刑之輕重及緩刑之宣告，係事實審法院依職權自由裁量之
    事項，茍已斟酌刑法第57條各款所列情狀而未逾越法定刑度
    ，則不得遽指為違法；又刑罰之量定屬法院自由裁量之職權
    行使，但仍應審酌刑法第57條所列各款事由及一切情狀，為
    酌量輕重之標準，並非漫無限制，在同一犯罪事實與情節，
    如別無其他加重或減輕之原因，下級法院量定之刑，亦無過
    重或失輕之不當情形，則上級法院對於下級法院之職權行使
    ，原則上應予尊重，最高法院72年度台上字第6696號、85年
    度台上字第2446號判例、裁判闡釋甚明。是法律賦予審判者
    自由裁量權，雖此項裁量權之行使，並非得以任意或自由為
    之，仍應受一般法律原則之拘束、符合法律授權之目的，並
    受法律秩序之理念、法律感情及慣例所規範，亦即法官量刑
    權固為受法律拘束之裁量原則，但其內涵、表現仍將因各法
    官的理念、價值觀、法學教育背景的不同而異，是以自由裁
    量的界限實難求其客觀上之一致性，端賴法官於個案審判時
    ，依個案事由加以審酌，倘無裁量濫用情事，要難謂其有不
    當之處，合先敘明。
  (二)本件被告丙○○所犯刑法第356 條之損害債權罪，其法定刑
    為2 年以下有期徒刑、拘役或500 元以下罰金之罪。原審審
    酌被告未經同意，即擅自將保險理賠金中之600,000 元借予
    其姊，致被害人徐達瑛家屬債權無法獲得滿足，行為實有可
    議之處，惟念及被告事後已履行1,250,000 元之債務，並參
    以告訴人甲○○前已明確表示：如被告如期履行，願意原諒
    被告等語，但於被告如期履行後，復又表示不願原諒被告等
    語，前後頗有矛盾等一切情狀，基此總合考量而科處本件被
    告拘役30日，並未逾越法定刑的範圍，且業已考量檢察官上
    訴意旨所載被告行為之惡性與告訴人所受損害等情，亦難謂
    有裁量權濫用之違法或不當。此外又查無其他足資加重所科
    刑度之事由，是原審量刑尚無違誤。
  (三)綜上論述，原審判決適用刑事訴訟法第449 條第1 項，刑法
    第356條、第41條第1 項前段，罰金罰鍰提高標準條例第1條
    前段、第2 條，逕以簡易判決量處被告拘役30日，並諭知如
    易科罰金之折算標準，認事用法均無不合，量刑亦稱妥適，
    檢察官上訴意旨指摘原判決量刑過輕，為無理由，應予駁回
    。
據上論斷，應依刑事訴訟法第455 條之1 第1 項、第3 項、第36
8 條、第373 條，判決如主文。
本案經檢察官乙○○到庭執行職務。
中　　華　　民　　國　　94　　年　　10　　月　　18　　日
                  鳳山刑事第1 庭審判長法　官  陳志銘
                                      法  官  林永村
                                      法  官  林芳華
以上正本證明與原本無異。
不得上訴。
中　　華　　民　　國　　94　　年　　10　　月　　19　　日
                                      書記官  賴佳慧
